臺灣桃園地方法院刑事判決　　　　　　　 94年度訴字第547號
公　訴　人　臺灣桃園地方法院檢察署檢察官
被　　　告　乙○○
上列被告因違反毒品危害防制條例案件，經檢察官提起公訴（93
年度偵字第16690 號），本院判決如下︰
    主  文
乙○○連續轉讓第一級毒品，處有期徒刑壹年陸月。
    事  實
一、乙○○明知海洛因係毒品危害防制條例列管之第一級毒品，
    不得私自轉讓，竟仍基於轉讓第一級毒品海洛因之概括犯意
    ，自民國九十三年八月初某日起至同年九月二十七日止，連
    續在其位於桃園縣大溪鎮○○○路五十八之四號住處（已搬
    離）附近道路、大溪鎮○○○○○道路等處，將約可供一人
    施用一次之少量海洛因，無償轉讓予其友丙○○施用，前後
    共五次（不含後述查獲該次）。九十三年十月十二日晚間十
    一時三十分許，乙○○復承前轉讓第一級毒品海洛因之概括
    犯意，於桃園縣中壢市不詳地點，在其駕駛之ＺＶ—二一二
    六號自用小客車車內，將其先前購得之四小包海洛因，分出
    一小包轉讓予丙○○後，即駕車搭載丙○○前往桃園縣中壢
    市○○路○段、英士二街交叉路口處，至附近「得利藥局」
    ，分別購買針筒、葡萄糖水，預備施用海洛因。旋於當日晚
    間十一時三十五分許，丙○○攜帶甫購得之五支針筒，及上
    開受讓自乙○○之一小包海洛因，先行返回車上時，為警盤
    檢查獲，當場並自丙○○身上口袋扣得上開一小包海洛因（
    驗後淨重０點０六公克，空包裝重０點一七公克）、針筒五
    支，再經丙○○之供述，至前揭藥局內查獲乙○○，並於乙
    ○○隨身皮包內，扣得第一級毒品海洛因三小包（合計驗後
    淨重一點二九公克，空包裝重０點七二公克）、第二級毒品
    安非他命三小包（合計毛重三公克），遂查獲上情（丙○○
    、乙○○涉嫌施用毒品部分，均由檢察官另案偵辦）。
二、案經桃園縣政府警察局移送臺灣桃園地方法院檢察署檢察官
    偵查起訴。
    理  由
一、訊據被告乙○○固坦承於上開時間、地點，與丙○○為警查
    獲之事實，惟否認有何轉讓第一級毒品之犯行，辯稱：我沒
    有拿海洛因給丙○○，查獲當天，我在開車，把海洛因摻在
    香菸裡面吸，海洛因掉在駕駛座的腳踏板上，丙○○幫我撿
    起來保管云云。經查：
（一）按「被告以外之人於審判外之言詞或書面陳述，除法律有
      規定者外，不得作為證據」、「被告以外之人於檢察事務
      官、司法警察官或司法警察調查中所為之陳述，與審判中
      不符時，其先前之陳述具有較可信之特別情況，且為證明
      犯罪事實存否所必要者，得為證據」，刑事訴訟法第一百
      五十九條第一項、第一百五十九條之二分別定有明文。經
      查，證人丙○○於警詢中證稱略以：乙○○有數次將毒品
      海洛因轉讓予伊等語，惟其此後於檢察官偵查及本院審理
      時，則均翻稱：乙○○未提供伊海洛因，伊施用海洛因的
      來源是去中美路找「小陳」買的云云（偵查卷第十六頁、
      第五十三頁、本院九十四年十一月九日審判筆錄），是丙
      ○○警詢中所述，顯與其在本院審理時之證詞不符。而查
      ，本件警員係於查獲當日，在桃園縣中壢市○○路○段、
      英士二街交叉路口處先行盤檢丙○○，而在楊女身上扣得
      一小包海洛因及五支針筒後，經丙○○之供述，於附近藥
      局內查獲購買葡萄糖水之被告，進而自被告隨身皮包內查
      獲三小包海洛因及三小包安非他命（屬第二級毒品），乃
      將被告與丙○○帶回桃園縣政府警察局調查，警詢中丙○
      ○不僅供出被告曾經有五次將海洛因轉讓予伊等語，且楊
      女嗣後與被告當面對質時，仍堅稱其所述真實無訛等情，
      業經證人即查獲警員甲○○於本院審理時證述在卷（同上
      本院審判筆錄），並有被告與丙○○二人之警詢筆錄各一
      份附卷足稽。是則，由被告與丙○○確實分別持有海洛因
      ，且係同時為警查獲等情以觀，丙○○之指述，非無所本
      ，佐以丙○○於警詢中曾與被告對質，仍堅持己說屬實，
      由上事證，當足認丙○○前揭警詢中之供述，具有特別可
      信性。且丙○○之證詞，顯係為證明本件被告犯罪事實存
      否所必要之證據資料，無需多贅。是故，丙○○警詢中之
      指述，依刑事訴訟法第一百五十九條之二規定，具有證據
      能力，得採為證據，應先敘明。
（二）本件警員係於查獲時間、地點，先自丙○○身上查獲海洛
      因一小包、針筒五支後，再經丙○○之供述，至附近藥局
      內查獲被告，並自被告身上查獲三小包海洛因、三小包安
      非他命，已如前述。又丙○○與被告分別為警查扣之一小
      包、三小包粉末，經法務部調查局檢驗結果，均含有第一
      級毒品海洛因成分，其中自丙○○身上查扣之一小包海洛
      因驗後淨重０點０六公克，空包裝重０點一七公克，自被
      告身上查扣之三小包海洛因合計驗後淨重一點二九公克，
      空包裝重０點七二公克，亦有該局九十三年十一月十五日
      調科壹字第０八０００八四三七號鑑定通知書一份在卷可
      稽（偵查卷第四十五頁）。再者，證人丙○○為警查獲後
      ，在警詢中雖陳稱：「查扣的一小包海洛因是乙○○在我
      車上吸食完後，叫我幫他收取放我身上」云云，惟其亦供
      稱：「我有注射海洛因。是乙○○分別於九十三年八月初
      二次、八月底一次共提供三次，九十三年九月二十日、二
      十七日共提供二次海洛因給我注射」等語，稍後丙○○在
      警詢中與被告對質時，除再供稱其上揭陳述確實不虛等語
      以外，並補稱：「都是我去他家那裡（拿毒品的），有二
      次是在大溪鎮員林國小旁馬路，另三次則是在他家外面馬
      路」等語（偵查卷第十六頁、第十頁）。且由丙○○素有
      施用海洛因之毒癮，此次持有被告交付之一小包海洛因，
      並特意前往藥局購買針筒，顯係預備施打等情以觀，應足
      認被告此次交付予丙○○之海洛因，自係轉讓供楊女施用
      無誤，丙○○前揭所稱係被告要伊先幫他收取云云，顯屬
      避重就輕之詞，尚難採信。準此，當足認丙○○前揭警詢
      指述：被告有先後五次轉讓海洛因供伊施用等語，確實可
      信，並連同查獲該次，被告前後共有六次轉讓海洛因予丙
      ○○之事實，已堪認定。
（三）被告雖於本院審理時辯稱略以：「我沒有拿過海洛因給丙
      ○○」、「查獲時我在開車，我把海洛因摻在香菸裡面吸
      ，海洛因掉在駕駛座的腳踏板上，是丙○○幫我撿起來保
      管」云云，惟與前開事證不符，且由丙○○在本院審理時
      證稱：我把海洛因放在口袋內等語以觀（見本院同上審判
      筆錄），已見丙○○並無將該包海洛因交還被告之意。不
      僅如此，被告與丙○○係在下車後進入藥局，分別購買針
      筒、葡萄糖水時，為警先後查獲，以此論之，若丙○○確
      實單純為被告撿拾掉落之海洛因，衡情在其二人停車至進
      入藥局購物之空檔間，丙○○儘有餘裕將海洛因交還，惟
      其不僅未交還，反將之藏放於身上口袋，顯係受讓後予以
      持有，情極明灼。綜上，被告所辯與現有事證不符，且於
      常情有違，應係卸責之詞，不足採信。
（四）至證人丙○○於本院審理時，雖附和被告稱：「（扣案海
      洛因）是乙○○在轎車內交給我的，當時車子在行駛中，
      他原本是自己把海洛因捲在香菸內，邊吸邊開，所以不方
      便收起來，就請我幫他收，是查獲前五到十分鐘，在中壢
      市快到西藥房的路上」、「我之前施用的海洛因，是去中
      壢市○○路找一個『小陳』買的，這次我買針筒後，也是
      要去中美路找『小陳』買海洛因來用」、「我在警詢中沒
      有被打，在檢察官偵查中說警察打我，是因為擔心被刑求
      ，我有看到警察用力壓乙○○戴手銬的手」云云（見本院
      同上審判筆錄）。惟查：(1)丙○○指述：伊目睹警員強壓
      被告帶銬之手云云，對照被告在本院所辯：丙○○在警詢
      中指證我，是因為警察動手打她云云（本院九十四年九月
      二十三日準備程序筆錄），明顯矛盾。而證人即警員甲○
      ○於本院審理時，經詢以：「丙○○製作警詢筆錄時，有
      無受到不禮貌的對待」時，亦證稱：「我沒有看到這種情
      形」等語（本院同上審判筆錄）。況丙○○在警詢中即曾
      陳稱：本次扣案之海洛因係被告在車上施用後，伊幫被告
      收取後放伊身上云云，已如前述，就此部分而言，顯係迴
      護被告之詞，由常情而言，亦足認丙○○警詢中之指述，
      並非出於警員授意，否則豈有此迴護之詞。故丙○○警詢
      中之陳述，難認係遭警員刑求、脅迫等不法情事所致。(2)
      丙○○於警詢中二次指述被告確有轉讓其海洛因等語，已
      如前述，其嗣後於本院審理時翻異前詞，是否可信已非無
      疑。而本件查獲時丙○○既已購置針筒，預備施用海洛因
      ，則衡情，丙○○僅需向同行之被告索用海洛因即可，實
      無再前往他處購買海洛因之必要。佐以丙○○與被告素有
      往來，為朋友關係，此經丙○○證述在卷（本院同上審判
      筆錄），是則，丙○○起始在警詢中吐露其海洛因來自被
      告，而在與被告對質後，知悉被告矢口否認犯行，於本院
      審理時乃附和被告辯解，殊不違常理。(3)綜上，丙○○此
      後所述，應係勾串迴護被告之詞，自不足採信。
（五）綜上所述，本件事證明確，被告所辯應係卸責之詞，不足
      採信，其犯行已堪認定，應依法論科。
二、核被告乙○○所為，係犯毒品危害防制條例第八條第一項之
    轉讓第一級毒品罪。其轉讓前持有海洛因之低度行為，為轉
    讓之高度行為所吸收，不另論罪。被告先後六次轉讓第一級
    毒品海洛因，時間緊接，所犯構成要件相同罪名，顯係基於
    概括犯意，而反覆為之，係連續犯，應依刑法第五十六條規
    定以一罪論，並加重其刑。又被告本件先後六次轉讓予丙○
    ○之海洛因，均屬少量，且查獲之該包海洛因重量不過僅０
    點０六公克，本件實乏確據證明被告轉讓之數量，已達行政
    院發布之「轉讓持有毒品加重其刑之數量標準」第二條第一
    項第一款規定（淨重五公克），自無庸依毒品危害防制條例
    第八條第六項規定加重其刑，併予敘明。爰審酌轉讓海洛因
    予人施用，無異入施用者於罪，且戕害施用者身心，助長毒
    品泛濫，對社會所生之危害非輕，不宜輕縱，公訴人雖僅對
    被告求處有期徒刑一年二月，惟考量被告轉讓毒品予丙○○
    之次數不少，犯罪情節不輕，且被告犯後又未坦承犯行，衡
    諸本罪之法定刑為一年以上七年以下有期徒刑，得併科新台
    幣一百萬元以下罰金，本件公訴人求刑似嫌過輕等一切情狀
    ，量處如主文所示之刑，以示懲儆。被告轉讓予丙○○之一
    小包海洛因雖係第一級毒品，惟既已由被告轉讓予丙○○所
    有，已非被告之物，且係丙○○另案施用毒品之證物，不予
    宣告沒收，至被告身上查扣之海洛因、安非他命，亦為被告
    另案持有或施用第一、二級毒品之證物，亦不予宣告沒收，
    併予敘明。
據上論斷，應依刑事訴訟法第二百九十九條第一項前段，毒品危
害防制條例第八條第一項，刑法第十一條前段、第五十六條，判
決如主文。
本案經檢察官楊挺宏到庭執行職務。
中　　華　　民　　國　　94　　年　　11　　月　　23　　日
                  刑事第八庭  審判長法  官  曾家貽
                                    法　官　袁雪華
                                    法　官　陳彥宏
以上正本證明與原本無異
如不服本判決書應於送達後10日內向本院提出上訴狀
                                    書記官　翁其良
中　　華　　民　　國　　94　　年　　11　　月　　24　　日
論罪法條：
毒品危害防制條例第八條第一項
毒品危害防制條例第8條
轉讓第一級毒品者，處 1 年以上 7 年以下有期徒刑，得併科新
臺幣 1 百萬元以下罰金。
轉讓第二級毒品者，處 6 月以上 5 年以下有期徒刑，得併科新
臺幣 70 萬元以下罰金。
轉讓第三級毒品者，處 3 年以下有期徒刑，得併科新臺幣 30 萬
元以下罰金。
轉讓第四級毒品者，處 1 年以下有期徒刑，得併科新臺幣 10 萬
元以下罰金。
前四項之未遂犯罰之。
轉讓毒品達一定數量者，加重其刑至二分之一，其標準由行政院
定之。
